【裁判字號】    95,訴,284
【裁判日期】    950428
【裁判案由】    毒品危害防制條例
【裁判全文】
臺灣臺中地方法院刑事判決               95年度訴字第284號
公  訴  人  臺灣臺中地方法院檢察署檢察官
被      告  甲○○
上列被告因毒品危害防制條例案件，經檢察官提起公訴（95年度
毒偵字第119號），被告於準備程序中就被訴事實為有罪之陳述
，受命法官於聽取當事人之意見後，由本院合議庭裁定改依簡式
審判程序審理，本院判決如下：
    主  文
甲○○連續施用第一級毒品，處有期徒刑陸月，如易科罰金，以
參佰元折算壹日。
扣案之海洛因壹包（淨重零點壹公克）沒收銷燬之，海洛因包裝
袋壹個沒收。
    犯罪事實
一、甲○○於民國94年間，曾因施用毒品案件，經本院裁定送觀
    察、勒戒後，無繼續施用毒品傾向，於94年4月21日執行完
    畢釋放，並經臺灣臺中地方法院檢察署檢察官於94年4月21
    日以94年度毒偵字第1924號不起訴處分確定。猶不知悔改，
    復基於施用第一級毒品之概括犯意，自94年10月25日起至94
    年11月1日止，在其臺中市○○區○○里○○路57巷70號住
    處及臺中縣大里市某公園內，以將第一級毒品海洛因置於注
    射針筒內摻水後施打血管之方式，連續施用海洛因多次。嗣
    於94年11月2日15時5分許，警察鄭宏彬、乙○○在臺中市○
    區○○路與信義街口發現甲○○違反交通號誌而將之攔下，
    甲○○遂於警察尚未發覺其有施用海洛因之行為前，自行將
    其所有放在右腳襪子內之海洛因一包（淨重0.1公克）起出
    交給警察，向警察自首其施用海洛因之行為並接受裁判。
二、案經臺中市警察局第一分局報請臺灣臺中地方法院檢察署檢
    察官偵查起訴。
    理  由
一、上揭犯罪事實業據被告甲○○於警詢、檢察官偵訊中及本院
    審理時坦承不諱，且查獲當日警察採其尿液送鑑驗結果，呈
    嗎啡陽性反應，此有中山醫學大學附設醫院藥物濫用檢測中
    心所出具之尿液檢驗報告一紙附卷可稽（參核交卷第23頁）
    ，並有扣案疑似海洛因之白粉一包足憑，而該包疑似海洛因
    之白粉經送鑑定結果，亦認該包白粉含第一級第六項毒品海
    洛因成分（淨重0.1公克），此有法務部調查局95年1月17日
    調科壹字第120017155號鑑定通知書在卷可佐（參本院卷第1
    3頁），足徵被告自白與事實相符。又被告曾因施用毒品案
    件，經本院裁定送觀察、勒戒後，無繼續施用毒品傾向，於
    94年4月21日執行完畢釋放，並經臺灣臺中地方法院檢察署
    檢察官於94年4月21日以94年度毒偵字第1924號不起訴處分
    確定乙情，有該案不起訴處分書（參偵卷第7頁）及臺灣高
    等法院被告前案紀錄表（參本院卷第9頁）各一份存卷足參
    。被告於觀察、勒戒執行完畢釋放後，五年內再犯毒品危害
    防制條例第10條第1項之罪，事證已臻明確，犯行應堪認定
    。
二、核被告所為，係犯毒品危害防制條例第10條第1項之施用第
    一級毒品罪。其因施用海洛因而持有第一級毒品之行為，為
    施用第一級毒品行為所吸收，不另論罪。又被告多次犯行，
    時間緊接，方法相同，觸犯構成要件相同之罪名，顯係基於
    概括犯意為之，應依連續犯規定論以一罪，並加重其刑。再
    證人乙○○警員於95年2月14日在本院具結證稱：「（問：
    請陳述當時如何查獲被告涉嫌施用毒品之經過？）我執行防
    搶巡邏勤務時，被告因違反交通號誌，我感覺被告行為有異
    ，便盤查被告，我們先出示警察證件，請被告拿他的證件出
    來，他沒拿出證件，只用口頭方式告訴我們他的身分證號碼
    ，我們輸入他的身分證號碼，發現他是毒品人口，便問他有
    無前科，最近是否有在施打毒品，被告開始心虛，我們便要
    查他的置物箱裡面的東西，請他拿足以證明他身分的資料出
    來，他無法拿出來，我們就問他是否還在吸毒，不然為何看
    到警察要跑，他說他還有在吸毒，就從身上把毒品拿出來，
    之後我們便請巡邏人員將他帶回派出所」、「（問：你們當
    時會盤查被告，是因被告的行為有何異處？）被告最先是違
    反交通號誌，我們去盤查被告，於盤查時，發現被告的神色
    有異」、「（問：你們發現被告神色有異時，是否知道被告
    有施用毒品或持有毒品？）那時不知道」（參本院卷第22頁
    筆錄），此核諸被告之警詢筆錄，亦載明被告有坦承施用海
    洛因之行為（參警卷第8頁），顯見本件被告係於警察尚未
    發覺其施用海洛因之行為前，即自行將放在右腳襪子內之海
    洛因一包拿出來向警察自首其施用海洛因之行為並接受裁判
    ，其所為符合自首之構成要件，故應依刑法第62條前段之規
    定，減輕其刑。以上刑之加減，先加後減之。爰審酌被告犯
    後坦認所為態度良好，所為並未積極侵害他人權益，施用時
    間僅約一星期情節尚輕等一切情狀，量處如主文所示之刑，
    並諭知易科罰金之折算標準。扣案之海洛因一包（淨重0.1
    公克），依毒品危害防制條例第18條第1項前段之規定，應
    併予宣告沒收銷燬之，盛裝該些海洛因之袋子一個，係被告
    所有供施用海洛因所用之物，依刑法第38條第1項第2款之規
    定，亦併為沒收之宣告。
據上論斷，應依刑事訴訟法第273條之1第1項、第299條第1項前
段，毒品危害防制條例第10條第1項、第23條第2項、第18條第1
項前段，刑法第11條、第56條、第62條前段、第41條第1項前段
、第38條第1項第2款，罰金罰鍰提高標準條例第2條，判決如主
文。
中    華    民    國    95    年    4     月    28    日
                               法  官  李秋娟
上為正本係照原本作成
如不服本判決，應於送達後十日內向本院提出上訴狀 （須附繕
本），上訴於臺灣高等法院臺中分院。
                               書記官  吳慕先
中    華    民    國    95    年    4     月    28    日
附錄論罪科刑法條
毒品危害防制條例第10條第1項：
施用第一級毒品者，處六個月以上五年以下有期徒刑。


司法院資訊處製作；財團法人民間司法改革基金會備份。
